pl: Zwierzęta i artykuły dla zwierząt > Artykuły dla zwierząt > Smycze dla zwierząt: Podwójne smycze dla zwierząt; Smycze przypinane; Smycze z amortyzatorem; Smycze bez obroży; Standardowe smycze; Smycze treningowe
th: อุปกรณ์สำหรับสัตว์และสัตว์เลี้ยง > อุปกรณ์สัตว์เลี้ยง > สายจูงสัตว์เลี้ยง: สายจูงสัตว์เลี้ยงคู่; สายจูงแบบแฮนด์ฟรี; สายจูงแบบไม่ต้องดึง; สายหนังสลิป; สายจูงมาตรฐาน; สายจูงแบบฝึก
fr: Animaux et articles pour animaux de compagnie > Articles pour animaux de compagnie > Laisses pour animaux de compagnie: Laisses doubles pour animaux de compagnie; Laisses mains libres; Laisses sans traction; Laisses à glisser; Laisses standards; Laisses d’entraînement
bg-BG: Артикули за животни и домашни любимци > Артикули за домашни любимци > Каишки за домашни любимци: Двойни каишки за домашни любимци; Каишки за свободни ръце; Каишки против дърпане; Каишки с примка; Стандартни каишки; Тренировъчни каишки
fi: Eläinten ja lemmikkieläinten tarvikkeet > Lemmikkieläinten tarvikkeet > Lemmikin hihnat: Kahden lemmikin hihnat; Hands free -hihnat; Vetämistä estävät hihnat; Liukuhihnat; Tavalliset hihnat; Koulutushihnat
ko: 동물/반려동물 용품 > 반려동물 용품 > 반려동물 리드줄: 반려동물 이중 리드줄; 핸즈프리 리드줄; 목당김 방지 리드줄; 슬립 리드줄; 표준형 리드줄; 훈련용 리드줄
pt-PT: Artigos para animais e animais estimação > Artigos para animais > Trelas para animais de estimação: Trelas duplas para animais de estimação; Trelas mãos-livres; Trelas não extensíveis; Trelas ajustáveis; Trelas padrão; Trelas de treino
es: Productos para mascotas y animales > Productos para mascotas > Correas para mascotas: Correas dobles para mascotas; Correas manos libres; Correas antitirones; Cables deslizantes; Correas estándar; Correas de entrenamiento
vi: Đồ dùng cho động vật & thú cưng > Đồ dùng cho thú cưng > Dây dắt thú cưng: Dây đôi dắt thú cưng; Dây dắt đeo thắt lưng; Yếm dắt; Dây dắt kỷ luật; Dây dắt tiêu chuẩn; Dây dắt huấn luyện
el: Ζώα και προμήθειες για κατοικίδια ζώα > Προμήθειες για κατοικίδια ζώα > Λουριά για κατοικίδια ζώα: Διπλά λουριά για κατοικίδια ζώα; Λουριά τύπου Hands-Free; Λουριά χωρίς τράβηγμα; Λουριά-θηλιές; Κανονικά λουριά; Λουριά προπόνησης
nl: Dieren > Benodigdheden voor huisdieren > Hondenriemen: Dubbele hondenriemen; Handsfree riemen; Antitrekriemen; Slipkoorden; Standaard riemen; Trainingsriemen
it: Articoli per animali > Animali domestici - Articoli > Guinzagli per animali domestici: Guinzagli doppi per animali domestici; Guinzagli per mani libere; Guinzagli antistrappo; Collare a strozzo; Guinzagli standard; Guinzagli da addestramento
lt-LT: Gyvūnai ir prekės naminiams gyvūnams > Prekės naminiams gyvūnams > Naminių gyvūnų pavadėliai: Dvigubi Naminių gyvūnų pavadėliai; Laisvų rankų pavadėliai; Nuo tempimo saugantys pavadėliai; Užsiveržiantys pavadėliai; Standartiniai pavadėliai; Treniruočių pavadėliai
en: Animals & Pet Supplies > Pet Supplies > Pet Leashes: Double Pet Leashes; Hands-Free Leashes; No-Pull Leashes; Slip Leads; Standard Leashes; Training Leashes
de: Tiere & Tierbedarf > Haustierbedarf > Leinen: Doppelte Haustierleinen; Freihandleinen; Anti-Zieh-Leinen; Schlupfhalsbänder; Standardleinen; Trainingsleinen
ru: Животные и товары для питомцев > Товары для домашних животных > Поводки для домашних животных: Поводки для двух животных; Поводки-перетяжки; Корректирующие поводки; Ринговки; Стандартные поводки; Поводки для дрессировки
hu: Állatok és kisállatkellékek > Háziállat-kellékek > Háziállatpórázok: Dupla háziállatpórázok; Kézmentes pórázok; Húzásmentes pórázok; Csúszó vezetők; Szabványos pórázok; Kiképzőpórázok
ja: ペット・ペット用品 > ペット用品 > ペット用リード: ダブルペット用リード; ハンズフリーリード; 引っ張り防止リード; スリップリード; 標準リード; トレーニング用リード
cs: Chovatelství > Potřeby pro domácí zvířata > Vodítka pro zvířata: Dvojitá vodítka pro domácí mazlíčky; Hands-free vodítka; Vodítka proti tahání; Lanová vodítka; Standardní vodítka; Výcviková vodítka
pt-BR: Animais e produtos para animais de estimação > Suprimentos para animais de estimação > Guias para animais de estimação: Guias duplas para animais de estimação; Guias mãos-livres; Guias sem puxar; Guias deslizantes; Guias padrão; Guias de treinamento
tr: Hayvanlar ve Evcil Hayvan Ürünleri > Evcil Hayvan Ürünleri > Evcil Hayvan Tasmaları: Çift Evcil Hayvan Tasmaları; Eller Serbest Tasmalar; Çekmesiz Tasmalar; Slip Lead'ler; Standart Tasma İpleri; Eğitim Tasmaları
hr-HR: Životinje i potrepštine za kućne ljubimce > Potrepštine za kućne ljubimce > Povodci za kućne ljubimce: Dvostruki povodci za kućne ljubimce; Hands-free povodci; Povodci bez povlačenja; Povodci od užeta; Standardni povodci; Povodci za treniranje
zh-TW: 動物/寵物補給品 > 寵物用品 > 寵物牽繩: 雙寵物牽繩; 免手持牽繩; 防爆衝牽繩; 滑入式牽繩; 標準牽繩; 訓練牽繩
sk-SK: Potreby pre zvieratá a domácich miláčikov > Potreby pre domácich miláčikov > Vôdzky pre domácich miláčikov: Vôdzky pre dvoch domácich miláčikov; Vôdzky bez držania v rukách; Vôdzky bez ťahania; Posuvné vôdzky; Štandardné vôdzky; Tréningové vôdzky
sl-SI: Živali in pripomočki za hišne ljubljenčke > Pripomočki za hišne ljubljenčke > Povodci za hišne ljubljenčke: Dvojni povodci za hišne ljubljenčke; Povodci za prostoročno uporabo; Povodci proti vlečenju; Povodci z ovratnico; Standardni povodci; Povodci za usposabljanje
da: Dyr og tilbehør til kæledyr > Tilbehør til kæledyr > Line til kæledyr: Dobbelt line til kæledyr; Håndfri liner; No-pull-liner; Slip-liner; Standard-liner; Træningsliner
zh-CN: 动物/宠物用品 > 宠物用品 > 宠物牵引绳: 双宠物牵引绳; 免持牵引绳; 零冲力牵引绳; 防滑牵引防滑牵引; 标准牵引绳; 训练牵引绳
sv: Djur och tillbehör till husdjur > Tillbehör till husdjur > Husdjurskoppel: Dubbla husdjurskoppel; Handsfree-koppel; No-pull-koppel; Slip-koppel; Standardkoppel; Träningskoppel
ro-RO: Animale și articole pentru animale de companie > Articole pentru animale de companie > Lese pentru animale de companie: Lese duble pentru animale de companie; Lese hands-free; Lese care împiedică tragerea; Lese pentru dresaj cu strângere variabilă; Lese standard; Lese de dresaj
nb: Produkter til dyr og husdyr > Husdyrprodukter > Husdyrbånd: Doble kjæledyrbånd; Håndfrie bånd; No-Pull-bånd; Slippbånd; Standardbånd; Treningsbånd